臺灣高雄地方法院刑事判決　　　　　　 100年度訴字第1160號
公　訴　人　臺灣高雄地方法院檢察署檢察官
被　　　告　邵志盛
上列被告因毒品危害防制條例案件，經檢察官提起公訴（100 年
度毒偵字第3131號），本院判決如下：
    主  文
邵志盛犯施用第一級毒品罪，處有期徒刑拾月；又犯施用第二級
毒品罪，處有期徒刑柒月。應執行有期徒刑壹年肆月。
    事  實
一、邵志盛前因施用毒品案件，經本院以97年度毒聲字第160 號
    裁定送觀察勒戒後，認有繼續施用毒品之傾向，再裁定令入
    戒治處所施以強制戒治，於民國98年3 月25日執行完畢釋放
    ，經臺灣高雄地方法院檢察署檢察官以98年度戒毒偵字第
    102 號為不起訴處分確定。詎其猶不知戒絕毒癮，復基於施
    用第一級、第二級毒品之犯意，分別於100 年3 月12日晚間
    7 時55分為警採尿之時回溯72小時、96小時內某時許（均扣
    除公權力拘束期間），在不詳地點，以不詳方式，施用第一
    級毒品海洛因、第二級毒品甲基安非他命各1 次。嗣於100
    年3 月12日下午5 時10分許，在高雄市新興區○○○路與忠
    孝路口為警查獲，徵得其同意採集尿液送驗，結果呈嗎啡、
    可待因陽性反應與甲基安非他命、安非他命陽性反應，而悉
    上情。
二、案經高雄市政府警察局移送臺灣高雄地方法院檢察署檢察官
    偵查起訴。
    理  由
一、按被告以外之人於審判外之陳述，雖不符刑事訴訟法第159
    條之1 至第159 條之4 之規定，而經當事人於審判程序同意
    作為證據，法院審酌該言詞陳述或書面陳述作成時之情況，
    認為適當者，亦得為證據，刑事訴訟法第159 條之5 第1 項
    定有明文。本案檢察官、被告於本院審判程序時，就本判決
    所引用其餘審判外之言詞或書面陳述，均明示同意有證據能
    力，本院審酌該具有傳聞證據性質之證據，其取得過程並無
    瑕疵，與待證事實具有關聯性，證明力非明顯過低，以之作
    為證據係屬適當，認俱得為證據。
二、訊據被告邵志盛矢口否認曾於上揭時、地，施用第一級毒品
    海洛因、第二級毒品甲基安非他命各1 次之犯行，辯稱：當
    時有1 位綽號「卡車」的朋友住我家中，他在我家有施用海
    洛因及甲基安非他命，可能我是因此吸到云云。經查：
  (一)被告於100 年3 月12日晚間7 時55分許，在警局接受採集之
    尿液，經送高雄市立凱旋醫院以酵素免疫法及氣相層析質譜
    法檢驗結果，甲基安非他命濃度高達27,694ng/ml 、安非他
    命濃度則為7,751ng/ml，另嗎啡濃度為5,138ng/ml，可待因
    濃度則為467ng/ml，依濫用藥物尿液檢驗作業準則第18條之
    規定，其甲基安非他命、安非他命、可待因及嗎啡等檢驗項
    目均呈陽性反應等事實，有該院100 年4 月28日濫用藥物尿
    液檢驗報告及高雄市政府警察局保安警察大隊特勤中隊偵辦
    毒品危害防制條例嫌疑人尿液採證代碼對照表各1 紙在卷可
    按，堪認為真。
  (二)被告雖以前詞置辯，惟按一般吸入二手煙或蒸氣、粉末之影
    響程度，與空間大小、密閉性、吸入之濃度多寡及吸入時間
    長短等因素有關，將因個案而異，惟縱然吸入二手煙或蒸氣
    、粉末者，其尿液可檢出之毒品反應，然濃度亦應遠低於施
    用者，行政院衛生署管制藥品管理局93年12月23日管檢字第
    0930012204號函說明甚詳。而參諸被告尿液中之甲基安非他
    命、安非他命、可待因及嗎啡之濃度，均已遠逾濫用藥物尿
    液檢驗作業準則第18條規定之陽性判定標準（依該條規定，
    確認檢驗結果在下列閾值以上者，應判定為陽性。安非他命
    ：500ng/ml。甲基安非他命：甲基安非他命500ng/ml，且其
    代謝物安非他命之濃度在100ng/ml以上。嗎啡：300ng/ml。
    可待因：300ng/ml）。揆諸上開說明，堪認並無可能係誤食
    二手煙之結果，要屬無誤。再本案被告為警查獲後採集之尿
    液，係經其同意採集，並親自排放後，為警於被告前封緘無
    訛，業據被告於警詢中供承明確，且依本案卷內所存其他事
    證，亦未顯示有何人為因素之干擾，導致被告尿液檢驗結果
    產生錯誤之情。足認本案檢驗報告結果，應屬精確而堪採信
    ，被告應有施用第一級毒品海洛因及第二級毒品甲基安非他
    命之行為，堪以認定。其上開所辯，洵屬卸責之詞，不足採
    信。
  (三)按海洛因施用入人體後水解還原成嗎啡，再循嗎啡之代謝方
    式排出體外，業據行政院衛生署藥物食品檢驗局73藥檢壹字
    第030221號函說明綦詳；而使用海洛因後，尿液可檢出嗎啡
    最長時間，與服用劑量、服用頻率、服用方式、飲用水量之
    多寡、個人體質及其代謝情況等因素有關，依個案而異。依
    據文獻Clarke's Isolation of Drugs 第2 版記述：海洛因
    服用後於24小時內，經由尿液排出之量可達施用劑量之80％
    。另Michael L.Smith 等人針對不同受試者，以注射方式給
    予1 次劑量3mg 至12mg海洛因進行試驗，結果顯示注射劑量
    增加，可檢出嗎啡陽性反應（濃度高於或等於300ng/ml）之
    時間亦有延長之趨勢，而不同受試者可檢出嗎啡陽性之時間
    各異，平均為1 至2 天，惟部分注射12mg海洛因者，至72小
    時仍可檢出微量嗎啡成分，故若服用高劑量海洛因，其尿液
    在72至96小時內，仍有檢出嗎啡成分可能性，但以嚴重海洛
    因濫用者之可能性較高，此據行政院衛生署管制藥品管理局
    92年2 月7 日管檢字第0920000881號函說明綦詳。又一般於
    尿液中可檢出之最大時限，甲基安非他命1-5 天，安非他命
    1-4 天之事實，業經行政院衛生署管制藥品管理局97年12月
    31日管檢字第0970013096號函釋明在案。是被告所採集之尿
    液，檢驗後既呈嗎啡及甲基安非他命陽性反應，足徵被告係
    於接受警員採尿前之72小時、96小時內（均不含公權力拘束
    期間），分別施用第一級毒品海洛因及第二級毒品甲基安非
    他命無訛。從而，本案事證明確，被告犯行堪以認定。
三、核被告所為，係犯毒品危害防制條例第10條第1 項之施用第
    一級毒品罪、同條例第10條第2 項施用第二級毒品罪，被告
    施用海洛因、甲基安非他命前，持有海洛因、甲基安非他命
    之低度行為，應分別為施用海洛因、甲基安非他命之高度行
    為所吸收，不另論罪。被告所犯前開2 罪間，犯意各別，行
    為互殊，應予分論併罰。爰審酌被告前經觀察、勒戒、強制
    戒治執行完畢釋放後，仍未能澈底戒絕毒品，再犯本案施用
    毒品犯行，顯見其自制力不足，又其犯後猶否認犯行，態度
    非佳，並考量施用毒品乃屬自戕行為，尚未害及他人，並斟
    酌其犯罪情節、學歷為國小畢業，家庭經濟狀況勉持等情（
    見被告警詢筆錄受詢問人欄所載）一切情狀，分別量處如主
    文所示之刑，並定其應執行之刑，以資儆懲。
據上論斷，應依刑事訴訟法第299 條第1 項前段，毒品危害防制
條例第10條第1 項、第2 項，刑法第11條前段、第51條第5 款，
判決如主文。
本案經檢察官顏漢文到庭執行職務。
中    華    民    國   100    年    12    月    27    日
                  刑事第十二庭  審判長法  官  黃建榮
                                      法  官  李貞瑩
                                      法  官  王榆富
以上正本證明與原本無異。
如不服本判決應於收受送達後10日內向本院提出上訴書狀，並應
敘述具體理由；如未敘述上訴理由者，應於上訴期間屆滿後20日
內向本院補提理由書（均須按他造當事人之人數附繕本）「切勿
逕送上級法院」。
中    華    民    國   100    年    12    月    27    日
                                      書記官  莊正彬
附錄本判決論罪法條
毒品危害防制條例第10條：
施用第一級毒品者，處6 月以上5 年以下有期徒刑。
施用第二級毒品者，處3 年以下有期徒刑。